【裁判字號】    95,訴,2486
【裁判日期】    950821
【裁判案由】    毒品危害防制條例
【裁判全文】
臺灣高雄地方法院刑事判決              95年度訴字第2486號
公  訴  人  臺灣高雄地方法院檢察署檢察官
被      告  甲○○
                    （另案在臺灣屏東監獄執行）
上列被告因違反毒品危害防制條例案件，經檢察官提起公訴（95
年度毒偵字第4856號），本院於準備程序進行中，被告為有罪之
陳述，經告知簡式審判程序之旨，並聽取檢察官及被告之意見後
，本院合議庭裁定由受命法官獨任改依簡式審判程序審理，並判
決如下：
    主  文
甲○○連續施用第一級毒品，處有期徒刑壹年參月，扣案海洛因
壹包（淨重零點壹零公克，空包裝重零點壹玖公克）沒收銷燬之
。
    事  實
一、甲○○前因施用毒品案件，經本院裁定送勒戒處所觀察、勒
    戒後，認有繼續施用毒品之傾向，復裁定令入戒治處所施以
    強制戒治1 年，嗣屆滿3 月成效評定合格，無繼續戒治之必
    要，經本院裁定停止戒治，所餘戒治期間付保護管束，又因
    違反保護管束應遵守事項情節重大，經本院裁定撤銷停止戒
    治，令入戒治處所施以強制戒治，嗣於民國90年11月13日戒
    治期滿，翌日釋放出所，並由臺灣高雄地方法院檢察署檢察
    官於90年12月4 日以90年度戒毒偵字第1287號不起訴處分確
    定；又因施用毒品案件，經本院裁定令入戒治處所施以強制
    戒治1 年，嗣屆滿3 月成效評定合格，無繼續戒治之必要，
    經本院裁定停止戒治，所餘戒治期間付保護管束，又因違反
    保護管束應遵守事項情節重大，經本院裁定撤銷停止戒治，
    令入戒治處所施以強制戒治，嗣於92年12月1 日戒治期滿，
    翌日釋放出所，刑案部分則由本院於91年10月23日以91年度
    訴字第1590號判決處有期徒刑1 年確定；又因施用毒品案件
    ，經本院於92年10月27日以92年度簡字第4088號判決處有期
    徒刑6 月確定，並與前開判處有期徒刑1 年部分裁定應執行
    有期徒刑1 年4 月；又因施用毒品案件，經本院於92年8 月
    18日以92年度訴字第1696號判決處有期徒刑1 年2 月確定；
    入監接續執行後於94年9 月9 日縮短刑期假釋出監，嗣後假
    釋遭到撤銷，復於95年5 月22日入監執行殘刑（尚未執行完
    畢，不構成累犯）。詎甲○○猶未悛悔，於前開強制戒治執
    行完畢釋放後5 年內，基於施用第1 級毒品之概括犯意，自
    95年5 月初起至95年5 月19日，在高雄縣湖內鄉○○路○ 段
    290 巷48弄1 號住處，以注射針筒施打之方式，連續施用第
    1 級毒品海洛因數次，約1 日施用2 次。嗣於95年5 月22日
    下午4 時30分許，在高雄縣湖內鄉○○路101 巷口為警查獲
    ，並扣得其欲供自己施用之海洛因1 包（淨重0.10公克，空
    包裝重0.19公克）。
二、案經高雄縣政府警察局湖內分局報告臺灣高雄地方法院檢察
    署檢察官偵查起訴。
    理  由
一、本件被告甲○○所犯係毒品危害防制條例第10條第1 項之施
    用第1 級毒品罪，其法定刑係死刑、無期徒刑、最輕本刑為
    3 年以上有期徒刑以外之罪，被告於準備程序進行中就被訴
    事實為有罪之陳述，經告知簡式審判程序之旨，並聽取其與
    檢察官之意見後，本院認無不得或不宜改依簡式審判程序進
    行之情事，爰依刑事訴訟法第273 條之1 第1 項規定，裁定
    本件由受命法官獨任改依簡式審判程序審理，合先敘明。
二、訊據被告甲○○對於前揭施用第1 級毒品海洛因之事實供承
    不諱，而其為警所採尿液經送鑑驗結果，呈嗎啡陽性反應，
    有台灣檢驗科技股份有限公司濫用藥物尿液檢驗報告（報告
    編號KＺ000000000000）暨代號與真實姓名對照表附卷可稽，
    又扣案白粉1 包經送鑑驗結果，含海洛因成分，淨重0.10公
    克，空包裝重0.19公克，有卷附法務部調查局95年7 月25日
    調科壹字第220023756 號鑑定通知書可憑，此外復有查獲相
    片可資佐證，足徵被告之自白與事實相符，堪予採信。又被
    告有如上述事實欄所列前科紀錄，有臺灣高等法院被告前案
    紀錄表及法務部人犯在監所查詢報表在卷可參，堪認被告確
    於強制戒治執行完畢釋放後5 年內，再犯本件施用第1 級毒
    品海洛因之罪。綜上所述，本件事證明確，被告犯行已堪認
    定，自應依法論科。
三、按行為後法律有變更者，適用行為時之法律，但行為後之法
    律有利於行為人者，適用最有利於行為人之法律，刑法第2
    條第1 項定有明文。本件被告行為後，95年7 月1 日施行之
    新刑法，業已刪除第56條關於連續犯之規定，此刪除雖非犯
    罪構成要件之變更，但已影響行為人刑罰之法律效果，自屬
    法律有變更，而被告於舊法時期所為數次施用第1 級毒品犯
    行，如依修正前之連續犯規定論以一罪，僅得加重其刑至二
    分之一，倘依新法則均應數罪分別論斷而併罰，其刑度較依
    連續犯規定論以一罪之結果為重，是以舊法對被告較有利，
    經綜合比較結果，適用舊法應對於被告較為有利，是應依刑
    法第2 條第1 項前段規定適用舊法。核被告所為，係犯毒品
    危害防制條例第10條第1 項之施用第1 級毒品罪。被告持有
    海洛因之低度行為為其施用海洛因之高度行為所吸收，毋庸
    另論。被告先後多次施用海洛因行為之時間緊接，所犯構成
    要件相同，顯係基於概括犯意而為，應依刑法修正前第56條
    連續犯規定論以一罪，並加重其刑。茲審酌被告前因施用毒
    品案件，經觀察、勒戒與強制戒治、判刑後，猶未悛悔而再
    為本件連續施用毒品犯行，足見其毒癮匪淺，然念其犯後尚
    能供承犯行，態度良好，且毒癮戒絕確實不易，又其施用毒
    品乃戕害自身健康而未直接危害他人，以及犯罪之手段、所
    生危害等一切情狀，量處如主文所示之刑，以資懲儆。扣案
    海洛因1 包（淨重0.10公克，空包裝重0.19公克，送驗結果
    業如前述，其包裝應無法與毒品完全析離而應整體視為毒品
    ），為被告欲供己施用之毒品，業經其供明在卷，應依毒品
    危害防制條例第18條第1 項前段規定，諭知沒收銷燬之。
據上論斷，應依刑事訴訟法第273 條之1 第1 項、第299 條第1
項前段，毒品危害防制條例第10條第1 項、第18條第1 項前段，
刑法第2 條第1 項前段、第11條、修正前第56條，判決如主文。
本案經檢察官黃碧玉到庭執行職務。
中    華    民    國    95    年    8     月    21    日
                        鳳山刑事第二庭法  官  譚德周
以上正本證明與原本無異。
如不服本判決，應於收受送達後10日內向本院提出上訴書狀。
中    華    民    國    95    年    8     月    21    日
                                      書記官 廖美玲
附錄法條：毒品危害防制條例第10條第1 項
毒品危害防制條例第10條
施用第一級毒品者，處 6 月以上 5 年以下有期徒刑。
施用第二級毒品者，處 3 年以下有期徒刑。


司法院資訊處製作；財團法人民間司法改革基金會備份。
